【裁判字號】    98,聲,709
【裁判日期】    980702
【裁判案由】    停止執行
【裁判全文】
臺灣臺南地方法院民事裁定               98年度聲字第709號
聲  請  人  甲○○
相  對  人  乙○○
上列當事人間聲請停止強制執行事件，本院裁定如下：
    主  文
聲請人供擔保新臺幣拾貳萬貳仟玖佰拾伍元後，本院九十八年度
司執字第三七九四二號強制執行事件之強制執行程序，於本院九
十八年度訴字第三五三號塗銷抵押權等事件判決確定或和解、撤
回前應暫予停止。
    理  由
一、聲請人主張略以：聲請人受鈞院九十八度司執字第三七九四
    二號拍賣抵押物強制執行，已向鈞院提起塗銷抵押權之訴，
    經鈞院以九十八年度訴字第三五三號受理在案，聲請人再於
    民國九十八年七月一日具狀向鈞院追加提起債務人異議之訴
    ，亦經鈞院收文。聲請人願供擔保，依法聲請裁定停止鈞院
    上開強制執行事件之強制執行程序等語。
二、按有回復原狀之聲請或提起再審或異議之訴，或對於和解為
    繼續審判之請求，或提起宣告調解無效之訴、撤銷調解之訴
    ，或對於許可強制執行之裁定提起抗告時，法院因必要情形
    或依聲請定相當並確實之擔保，得為停止強制執行之裁定。
    強制執行法第十八條第二項定有明文。抵押人對法院許可拍
    賣抵押物之裁定，主張有不得強制執行之事由而提起訴訟時
    ，亦得依法聲請停止執行（司法院大法官會議釋字第一八二
    號解釋意旨參照）。又法院因必要情形或依聲請定相當並確
    實之擔保，為停止強制執行之裁定者，該擔保金額之多寡應
    如何認為相當，固屬法院職權裁量之範圍，惟此項擔保係備
    供強制執行債權人因停止執行所受損害之賠償，因此，法院
    定擔保金額時，自應斟酌該債權人因停止執行未能即時受償
    、利用該標的物所受之損害額，或其因另供擔保強制執行所
    受之損害額定之，非以標的物之價值或其債權額為依據。
三、本件聲請人以其已向本院提起塗銷抵押權及債務人異議之訴
    為由，聲請裁定停止上開強制執行事件就聲請人所有臺南縣
    左鎮鄉○○段0000－0000地號土地之強制執行程序
    ，經本院調取上開強制執行事件及塗銷抵押權等事件卷宗審
    究後，認為聲請人之聲請為有理由，應予准許。又上開經相
    對人聲請強制執行之不動產，其土地公告現值為新臺幣（下
    同）七十三萬七千四百九十元，而相對人上開聲請強制執行
    之債權本金則為三百萬元，有土地登記謄本及相對人強制執
    行聲請狀附於上開強制執行事件卷宗可憑。故相對人因無法
    獲得即時清償而運用之資金應為七十三萬七千四百九十元。
    相對人可能遭受損失則為上開金額之利息，本院認以法定利
    率即週年利率百分之五計算較為客觀，且不受利率波動之影
    響，又相對人亦以此利率聲請強制執行，可參其上開強制執
    行聲請狀，是上開法定利率自屬核算相對人因停止執行所受
    損害之最妥適標準。而上開塗銷抵押權及債務人異議之訴，
    其訴訟標的價額亦為七十三萬七千四百九十元，未逾民事訴
    訟法第四百六十六條第一項、第三項所定金額，不得上訴第
    三審，依據司法院頒布之各級法院辦案期限實施要點所定民
    事通常訴訟程序辦案期限第一審為一年四個月、第二審為二
    年，共計三年四個月。是以，本件如准予停止執行，相對人
    等於上述期間將受有因遲延受償之利息損害，依前揭標準計
    算結果，聲請人應提供之擔保金額以十二萬二千九百十五元
    為適當【計算式：737,490×5%×（3＋4/12）=122,915元，
    元以下四捨五入】。爰酌定如上擔保金額，裁定如主文。
四、依強制執行法第十八條第二項，裁定如主文。
中    華    民    國    98    年    7     月     2    日
                  民事第二庭    法  官  陳賢德
以上正本證明與原本無異。
如對本裁定抗告，應於收受裁定正本送達後十日內向本院提出抗
告狀，並繳納抗告裁判費新臺幣一千元整。
中    華    民    國    98    年    7     月    2     日
                                書記官  張晶瑩


司法院資訊處製作；財團法人民間司法改革基金會備份。
